【裁判字號】    98,易,1203
【裁判日期】    990125
【裁判案由】    侵占
【裁判全文】
臺灣桃園地方法院刑事判決              98年度易字第1203號
公  訴  人  臺灣桃園地方法院檢察署檢察官
被      告  甲○○
選任辯護人  李怡卿律師
            洪榮彬律師
            吳尚昆律師
上列被告因背信案件，經檢察官提起公訴（97年度偵字第19302
號），被告於準備程序進行中為有罪之陳述，經合議庭裁定由受
命法官獨任進行協商程序，並經檢察官聲請依協商程序而為判決
，本院判決如下：
    主      文
甲○○共同犯背信罪，處有期徒刑陸月，如易科罰金，以新臺幣
壹仟元折算壹日。緩刑貳年，甲○○並應依理由欄第五項「附記
事項」所示方式支付賠償金。
    事  實
一、甲○○係擔任全鋒汽車股份有限公司（下稱：全峰公司）所
    經營址設桃園縣蘆竹鄉○○路○ 段256 號之台茂加油站站務
    助理工作，負責催收應收帳款及製作帳務紀錄等會計事項，
    係為全鋒公司處理事務之人，詎與黃美霞（另案偵查中）共
    同意圖為自己不法之所有，基於背信之犯意聯絡，於民國96
    年3 月30日起，至97年6 月間彼等任職期間，接續違背其任
    務，而未將業務上所收取之石繶工業股份有限公司交付油款
    新臺幣（下同）641,808 元、合富企業社預付油款100,000
    元、協盟起重工程行預付油款50,000元、國芳電子股份有限
    公司預付之油款5,000 元、國產實業建設股份有限公司預付
    之油款130,000 元及磊鑫鼎簽發，面額218,600 元之支票1
    張送交全峰公司，致生損害於全峰公司，嗣經全鋒公司油站
    事業部襄理乙○○稽核台茂加油站帳務時，始知上情。
二、案經全鋒公司訴由桃園縣政府警察局蘆竹分局報告臺灣桃園
    地方法院檢察署檢察官偵查起訴。
    理  由
一、上開犯罪事實，業據被告甲○○於本院準備程序中坦承不諱
    ，復經告訴代理人丙○○於偵查中指訴綦詳，又有被告之出
    缺勤記錄明細、簽收證明單等在卷可稽，足見被告之自白與
    事實相符，本案事證明確，被告犯行洵堪認定，應依法論科
    。
二、核被告所為，係犯刑法第342 條第1 項背信罪。被告與黃美
    霞就上開犯罪事實，具犯意聯絡、行為分擔，應成立共同正
    犯，被告未依公司規定，先後於上開期間內，未將業務上所
    收取之款項送交全峰公司，其行為手法均屬同一，並侵害同
    一之法益，各行為之獨立性極為薄弱，且係基於同一背信之
    目的，依一般社會觀念，在時間差距上，難以強行分開，應
    視為數個舉動之接續施行，合為包括之一行為予以評價，屬
    接續犯。另檢察官原起訴業務侵占罪名，惟已當庭更正為背
    信罪，本院自毋庸諭知變更起訴法條，併予指明。
三、本件檢察官聲請改依協商程序審理，經檢察官與被告於審判
    外達成下列合意，且被告認罪：(一)被告願受科刑範圍為有
    期徒刑6 月，如易科罰金，以新臺幣1,000 元折算1 日，緩
    刑2 年；（二) 被告願賠償告訴人共計687,500 元（內容如
    下述附記事項所示；此並得告訴人之同意），檢察官聲請改
    依協商程序而為判決。查本件並無刑事訴訟法第455 之4第1
    項所列各款情形，本院爰不經言詞辯論，於協商合意範圍內
    為協商判決。
四、應適用之法條：刑事訴訟法第455 條之2 第1 項、第455 條
    之4 第2 項、第455 條之8 ，刑法第342 條第1 項、第41條
    第1 項前段、第74條第1 項第1 款、第2 項第3 款，刑法施
    行法第1 條之1 第1 項、第2 項前段，判決如主文。
五、附記事項：
  (一)被告應支付告訴人全峰公司賠償金共計687,500元。
  (二)給付方法：
    1.被告自民國99年2 月11日起至99年12月11日止，按月於每
      月11日給付62,500元，共計687,500元。
    2.前開款項以匯款方式匯入告訴人指定之銀行帳戶：戶名：
      全鋒汽車股份有限公司，帳號：000-00-00000-0-0，銀行
      別：萬泰商業銀行忠孝分行。
  (三)上開事項，依刑法第74條第4 項規定，得為民事強制執行
      名義；且若被告違反上開事項，情節重大，足認原宣告之
      緩刑難收其預期效果，而有執行刑罰之必要者，依刑法第
      75條之1 第1 項第4 款規定，得撤銷其緩刑之宣告。
六、協商判決除有刑事訴訟法第454 條之4 第1 項第1 款於本訊
    問程序終結前，被告撤銷協商合意或檢察官撤回協商聲請者
    ；第2 款被告協商之意思非出於自由意志者；第4 款被告所
    犯之罪非第455 條之2 第1 項所定得以協商判決者；第6 款
    被告有其他較重之裁判上一罪之犯罪事實者；第7 款法院認
    應諭知免刑或免訴、不受理者情形之一，及違反同條第2 項
    「法院應於協商合意範圍內為判決；法院為協商判決所科之
    刑，以宣告緩刑或2 年以下有期徒刑、拘役或罰金為限」之
    規定者外，不得上訴。
七、如有前項得上訴之情形者，得自收受判決送達之日起10日內
    ，向本院提出上訴書狀，上訴於第二審法院。
中    華    民    國    99    年    1     月    25    日
                  刑事第十庭    法  官  華奕超
以上正本證明與原本無異。
                                書記官  常毓生
中    華    民    國    99    年    1     月    25    日
附錄本案論罪科刑之法條：
中華民國刑法第342條
（背信罪）
為他人處理事務，意圖為自己或第三人不法之利益，或損害本人
之利益，而為違背其任務之行為，致生損害於本人之財產或其他
利益者，處 5 年以下有期徒刑、拘役或科或併科 1 千元以下罰
金。
前項之未遂犯罰之。

司法院資訊處製作；財團法人民間司法改革基金會備份。
